# 电商七天无理由退货收入怎么确认

提问人：盛夏的果实zxc 时间：2020-07-08 15:58:00
陈版好，各位大神好：
我有一个困惑，关于电商收入确认方法，根据新收入准则，是要确认收入并预估退货率的，但是实务处理中，第一种：会计 “根据物流信息显示客户收到货物的同时确认收入，然后根据以往退货情况，预估客户收到货物后退货的概率作为后七天的退货率”还是 第二种： “根据后台显示客户点击确认收货的时点，会计确认收入，并根据以往客户点击确认收货后， 7 天内退货的概率预估后七天的退货率”
但是往往有很多客户对收到的货品满意，但是习惯不去点击确认收货，等到系统到期自动确认收货，把这样的情况考虑在内，怎么确定收入确认时点并怎么预估退货率？
求助求助，路过的大神们都说说自己的看法

回答人：chenyiwei
首先要明确“7天无理由退货”的有效期如何确定，即有效期从那一天开始到哪一天结束。这是一个法律问题，只有明确了这个问题之后，才能进一步确定如何利用历史数据预估这段时间内的退货率。